【裁判字號】    95,家救,29
【裁判日期】    950508
【裁判案由】    訴訟救助
【裁判全文】
臺灣高雄地方法院民事裁定              95年度家救字第29號
聲  請  人  余桂嫻原名余紅梅.
相  對  人  甲○○
上聲請人因與相對人間請求離婚等事件，聲請訴訟救助，本院裁
定如下：
    主      文
准予訴訟救助。
    理      由
一、本件聲請意旨係以：聲請人係大陸地區人民，與相對人於民
    國八十六年四月三十日結婚，婚後聲請人來臺與相對人共同
    生活，並於九十四年九月二十九日取得中華民國身份證，在
    臺灣設籍。又兩造結婚後，聲請人多次遭相對人毆打，並遭
    相對人驅趕出家庭，致聲請人受有不堪同居之虐待，兩造婚
    姻顯具有難以維持之重大事由，聲請人遂依民法第一千零五
    十二條第一項第三款及同條第二項之規定訴請鈞院判准兩造
    離婚。茲因聲請人家境窘困，無力支付訴訟費用，業經財團
    法人法律扶助基金會高雄分會准予法律扶助，為此，爰依法
    律扶助法第六十二條及民事訴訟法第一百零七條等規定，依
    法提出准予訴訟救助等語。
二、按當事人無資力支出訴訟費用者，法院應依聲請，以裁定准
    予訴訟救助，民事訴訟法第一百零七條第一項前段定有明文
    ；又按經財團法人法律扶助基金會之分會准予法律扶助之無
    資力者，其於訴訟程序中，向法院聲請訴訟救助時，應准予
    訴訟救助，法律扶助法第六十二條亦定有明文。
三、查聲請人訴請與相對人離婚事件，未據繳納裁判費，又查聲
    請人主張其家境窘困，無力支付訴訟費用，業經財團法人法
    律扶助基金會高雄分會准予法律扶助之事實，業據聲請人提
    出財團法人法律扶助基金會高雄分會扶助律師接案通知書影
    本一件為證，並經本院依職權向前開基金會函查甚明，有前
    開基金會於九十五年四月二十五日以法扶高分俊字第九五０
    ００四八號函所附無資力者認定標準、聲請人法律扶助申請
    書、戶籍資料、資力資料、案件概述單、審查表、審查決定
    通知書等資料在卷可憑。又本院依職權向勞工保險局調取聲
    請人之勞保投保資料，查聲請人於九十四十月十一日經由華
    陀扶元堂生藥科技有限公司投保薪資一萬九千二百元，但於
    九十四年十月十八日退保，現無其他參加勞工保險紀錄，有
    勞工保險局九十五年四月二十日以保承資字第０九五一０一
    二八七二０號函一件在卷可憑，再本院依職權調取聲請人之
    稅務電子閘門財產所得調件明細表審查，聲請人名下並無任
    何財產或薪資收入，是堪認聲請人主張其無資力支付訴訟費
    用屬實。又由聲請人訴請與相對人離婚所提出起訴狀上記載
    之事實，尚難認定其所提出之訴訟顯無勝訴之望。綜上所述
    ，聲請人聲請訴訟救助，於法並無不合，應予准許。
四、依民事訴訟法第一百零七條前段，裁定如主文。
中    華    民    國    95    年    5     月     8    日
                  家事法庭  法  官  程克琳
正本係照原本作成。
如對本裁定抗告須於裁定送達後10日內向本院提出抗告狀，並繳
納裁判費新台幣1,000 元。
中    華    民    國    95    年    5     月     8    日
                            書記官  王治華


司法院資訊處製作；財團法人民間司法改革基金會備份。
